臺灣臺中地方法院民事裁定
111年度抗字第14號
抗  告  人  華力營造工程有限公司

法定代理人  柯明輝  
相  對  人  黃衣睿  
上列當事人間聲請本票裁定事件，抗告人對於民國110年12月17
日本院司法事務官所為之110年度司票字第7062號第一審裁定提
起抗告，本院合議庭裁定如下：
    主  文
抗告駁回。
抗告程序費用新臺幣1,000元由抗告人負擔。
    理  由
一、抗告意旨略以：抗告人未曾簽發如附表所示並免除作成拒絕
    證書之本票（下稱系爭本票）交付相對人，足見系爭本票係
    遭偽造。爰提起抗告等語。
二、按本票執票人，依票據法第123條規定，聲請法院裁定許可
    對發票人強制執行，係屬非訟事件，此項聲請之裁定，及抗
    告法院之裁定，僅依非訟事件程序，以審查強制執行許可與
    否，並無確定實體上法律關係存否之效力，如發票人就票據
    債務之存否有爭執時，應由發票人提起確認之訴，以資解決
    （最高法院94年度台抗字第1046號判決意旨參照）。法院就
    本票形式上之要件是否具備予審查為已足。至該本票債務是
    否存在，應依訴訟程序另謀解決，殊不容於裁定程序中為此
    爭執。
三、相對人主張其執有抗告人與第三人蔡俊毅、兆力營造有限公
    司所共同簽發之系爭本票，經提示未獲付款等情，已據其提
    出系爭本票為證（見原審卷第11至15頁）。依非訟事件程序
    為形式審查，系爭本票上之必要記載事項已具備，原裁定准
    予強制執行，即無不合。至於抗告人稱：系爭本票係遭偽造
    等語，屬實體上法律關係之抗辯，應依訴訟程序另謀解決，
    殊不容於裁定程序中為此爭執，故本件抗告為無理由，應予
    駁回。　　 
四、按依法應由關係人負擔費用者，法院裁定命關係人負擔時，
    應一併確定其數額，非訟事件法第24條第1項定有明文。爰
    依法確定本件抗告程序費用額為新臺幣1,000元，由抗告人
    負擔。
五、據上論結，本件抗告為無理由，依非訟事件法第46條、第21
    條第2項、第24條第1項，民事訴訟法第495條之1第1項、第4
    49條第1項、第95條、第78條，裁定如主文。
中　　華　　民　　國　　111 　年　　1 　　月　　12　　日
                  民事第二庭  審判長法  官  呂麗玉
                                    法  官  江奇峰
                                    法  官　鄭百易
以上正本係照原本作成。
本裁定除以適用法規顯有錯誤為理由，不得再抗告；如提再抗告
，應於收受送達後10日內委任律師為代理人向本院提出再抗告狀
（須附繕本1份），並繳納再抗告費新臺幣1,000元。
中　　華　　民　　國　　111 　年　　1 　　月　　12　　日
                                    書記官  唐振鐙    
附表（時間均為民國，幣別／單位均以新臺幣／元計）：
編號 發票日 票面金額 到期日 即利息起算日 票據號碼 1 110年9月28日 5,500,000 110年10月3日 TH0000000 2 110年10月26日 4,600,000 110年12月6日 TH0000000 3 110年10月29日 10,000,000 110年12月6日 TH0000000